【裁判字號】    98,上易,1634
【裁判日期】    980713
【裁判案由】    傷害
【裁判全文】
臺灣高等法院刑事判決                98年度上易字第1634號
    上訴人  臺灣臺北地方法院檢察署檢察官
    被  告  甲○○
上列上訴人因被告傷害案件，不服臺灣臺北地方法院98年度易字
第1068號，中華民國98年6月4日第一審判決（聲請簡易判決處刑
案號：臺灣臺北地方法院檢察署98年度偵字第4315號）提起上訴
，判決如下：
    主  文
上訴駁回。
    理  由
壹、不服地方法院第一審判決上訴，須提出上訴書狀，並敘述具
    體理由，為上訴必備程式；所提書狀未敘述上訴理由，或僅
    曾以言詞陳述上訴理由，應於上訴期間屆滿後20日內補提理
    由書於原審法院。
    原審法院認逾期未補提上訴理由，應定期間先命補正；逾期
    未補正，為上訴不合法律上程式，應以裁定駁回。如已提出
    上訴理由，但所提非屬具體理由，則由第二審法院以上訴不
    合法律上程式，判決駁回。
    刑事訴訟法第350條、第362條與第367條明文規定。
貳、所謂具體理由，必是依據卷內既有訴訟資料或提出新事證，
    指摘或表明第一審判決有何採證認事、用法或量刑等足以影
    響判決本旨的不當或違法，而構成應予撤銷的具體事由。例
    如：依憑證據法則具體指出所採證據何以不具證據能力，或
    依憑卷證資料，明確指出所為證據證明力的判斷如何違背經
    驗、論理法則；如僅稱原判決認定事實錯誤、違背法令、量
    刑過重或輕縱，而未依上述意旨指出具體事由，或形式上雖
    已指出具體事由，但該事由縱使屬實，也不足以認為原判決
    有何不當或違法，例如：對不具有調查必要性的證據，法院
    未依聲請調查也未說明理由，或援用證據不當，但除去該證
    據仍應為同一事實認定，皆不屬於已具體敘明理由，以與第
    二審上訴制度旨在請求第二審法院撤銷、變更第一審不當或
    違法判決，實現個案救濟的立法目的相契合，並節制濫行上
    訴，最高法院97年台上字第892號判決參照。
參、原判決審酌告訴人丙○○的指述、診斷證明書，參酌現場附
    近便利商店監視器光碟翻拍照片，認定檢察官所舉證據，不
    足以認定被告涉有傷害犯行；此外，並無其他積極證據足以
    認定被告確有聲請簡易判決處刑書所指犯行，因而諭知被告
    無罪。經核並無違法、失當。
肆、檢察官上訴意旨略以：
一、縱認告訴人手上的傷有部份是乙○○所造成，但告訴人除手
    擦傷之外並受有雙膝、雙小腿瘀傷等傷害，顯非乙○○單純
    拉告訴人手可以造成。
二、監視錄影拍攝角度有限，無法拍攝全景，也未記錄全部過程
    ，不能以翻拍照片呈現的畫面有利於被告，即認告訴人所述
    不足採。
伍、經審查，認定上訴不合法，論述如下：
一、依現場便利商店外監視器光碟拍攝畫面顯示（光碟附於原審
    簡字卷9） ，被告全程跌坐於地上，並無反擊動作；而告訴
    人強力拉扯被告頭髮約達4 分半鐘之久。其中告訴人於2分
    03秒至2 分12秒、2 分24秒、3 分24、33、42秒、4 分08秒
    ，多次以腳或膝蓋踹擊告訴人。過程中，告訴人小腿或膝蓋
    當然可能因此受有挫、擦傷。證據顯示，此等傷情並非被告
    的行為所造成。
二、不論現場便利商店內、外監視器光碟拍攝畫面（光碟附於同
    上頁），均無被告拉扯或反擊告訴人的情形。
    檢察官並未積極舉證被告有何傷害犯行，僅以「拍攝角度有
    限、未記錄全部過程」等語，指稱原判決不當。
陸、上訴意旨雖已敘述上訴理由，但不足以影響原判決的認定。
    應認上訴不合法。依刑事訴訟法第367 條、第372 條，判決
    如主文。
中    華    民    國    98    年    7     月    13    日
                  刑事第六庭  審判長法  官  林堭儀
                                    法  官  吳淑惠
                                    法  官  郭豫珍
以上正本證明與原本無異。
不得上訴。
                                    書記官  胡勤義
中    華    民    國    98    年    7     月    16    日


司法院資訊處製作；財團法人民間司法改革基金會備份。
